【裁判字號】    92,訴,2481
【裁判日期】    920630
【裁判案由】    清償借款
【裁判全文】
臺灣臺北地方法院民事判決                        九十二年度訴字第二四八一號
    原      告  玉山商業銀行股份有限公司
    法定代理人  丙○○
    訴訟代理人  乙○○
    被      告  尚逸實業股份有限公司
    兼
    法定代理人  甲○○
    被      告  丁○○
右當事人間請求清償借款事件，本院判決如左：
    主    文
被告應連帶給付原告美金八萬五千一百六十點八二元，及如附表所示之利息與違約金
，得按給付時原告銀行之即期外匯賣出匯率折算新台幣給付之。
訴訟費用由被告連帶負擔。
本判決於原告以新台幣玖拾玖萬壹仟元或同面額之中央政府建設公債十六年度甲類第
四期債票為被告供擔保後，得假執行。
    事    實
甲、原告方面：
一、聲明：
（一）如主文第一項所示。
（二）願供現金或同面額之中央政府建設公債八十六年度甲類第四期債票為擔保，請
      准宣告假執行。
二、陳述：被告尚逸實業股份有限公司以被告甲○○、丁○○為連帶保證人，於民國
    （下同）九十一年三月二十八日與原告簽訂「進口遠期信用狀借款契約」，約定
    於美金二十萬元之額度內，委請原告為其開發進口遠期信用狀，並以信用狀項下
    匯票金額或商業發票金額扣除借款人自備結匯款項後之差額為被告向原告借款之
    本金，利息則自原告或原告國外代理銀行付款之日起至借款到期日止，按原告通
    知之利率支付，並得依原告借入外匯資金成本加碼利率隨時調整之。如到期不履
    行時，除依到期日當日原告通知之一般外匯授信利率，與原告新台幣基本放款利
    率加年息百分之二點五（目前為年息百分之十點四六）相較，依利率較高者支付
    遲延利息外，逾期清償在六個月以內者，按上開利率百分之十，超過六個月者，
    超過部份另按上開利率百分之二十計付違約金。被告尚逸實業股份有限公司先後
    填具「開發信用狀申請書」，原告嗣依約為其開發信用狀二紙，並以信用狀金額
    扣除借款人自備結匯款項後，其餘款項美金十萬六千六百五十元，及美金五萬四
    千六百七十五元則由原告分別於九十一年四月三日、九十一年五月三十一日墊付
    ，到期日分別如附表所示。詎屆清償期後，原告屢次催討，被告均未置理，現尚
    積欠本金美金八萬五千一百六十點八二元，及如附表所示之利息及違約金，被告
    甲○○、丁○○既為連帶保證人，自應負連帶給付之責，為此提起本件訴訟，請
    求判決如主文所示。
三、證據：進口遠期信用狀借款契約、開發信用狀申請書二紙、進口放款通知書二紙
    、提出授信契約書（均影本）等件為證。
乙、被告方面：
    被告未於言詞辯論期日到場，亦未提出書狀作何聲明或陳述。
    理    由
甲、程序方面：
一、按當事人得以合意定第一審管轄法院。但以關於由一定法律關係而生之訴訟為限
    。前項合意，應以文書證之，民事訴訟法第二十四條定有明文。本件兩造於授信
    約定書事項第十三條，合意以本院為第一審管轄法院，是以，本院自有第一審管
    轄權，合先敘明。
二、本件被告未於言詞辯論期日到場，核無民事訴訟法第三百八十六條所列各款情形
    ，應依原告之聲請，由其一造辯論而為判決。
乙、得心證之理由：
一、本件原告主張：被告尚逸實業股份有限公司以被告甲○○、丁○○為連帶保證人
    ，於九十一年三月二十八日與原告簽訂「進口遠期信用狀借款契約」，約定於美
    金二十萬元之額度內，委請原告為其開發進口遠期信用狀，並以信用狀項下匯票
    金額或商業發票金額扣除借款人自備結匯款項後之差額為被告向原告借款之本金
    ，利息則自原告或原告國外代理銀行付款之日起至借款到期日止，按原告通知之
    利率支付，並得依原告借入外匯資金成本加碼利率隨時調整之。如到期不履行時
    ，除依到期日當日原告通知之一般外匯授信利率，與原告新台幣基本放款利率加
    年息百分之二點五（目前為年息百分之十點四六）相較，依利率較高者支付遲延
    利息外，逾期清償在六個月以內者，按上開利率百分之十，超過六個月者，超過
    部份另按上開利率百分之二十計付違約金。被告尚逸實業股份有限公司先後填具
    「開發信用狀申請書」，原告嗣依約為其開發信用狀二紙，並以信用狀金額扣除
    借款人自備結匯款項後，其餘款項美金十萬六千六百五十元，及美金五萬四千六
    百七十五元則由原告分別於九十一年四月三日、九十一年五月三十一日墊付，到
    期日分別如附表所示。詎屆清償期後，原告屢次催討，被告均未置理，現尚積欠
    本金美金八萬五千一百六十點八二元及如附表所示之利息及違約金之事實，已據
    其提出提出授信契約書、進口遠期信用狀借款契約、開發信用狀申請書、進口放
    款通知書（均影本）等件為證，核屬相符，自堪信為真實。
二、按連帶債務之債權人，得對於債務人中之一人或數人或其全體，同時或先後請求
    全部或一部之給付。連帶債務未全部履行前，全體債務人仍負連帶責任。民法第
    二百七十三條定有明文。又按（消費借貸之）借用人應於約定期限內，返還與借
    用物種類、品質、數量相同之物，未定返還期限者，借用人得隨時返還，貸與人
    亦得定一個月以上之相當期限，催告返還。民法第四百七十八條亦有明定。而遲
    延之債務，以支付金錢為標的者，債權人得請求依法定利率計算之遲延利息。但
    約定利率較高者，仍從其約定利率。當事人得約定債務人不履行債務時，應支付
    違約金。同法第二百三十三條第一項、第二百五十條第一項亦分別定有明文。再
    連帶保證者，乃保證人與主債務人連帶負債務履行責任之保證，具有連帶債務之
    性質。且保證債務，除契約另有訂定外，包含主債務之利息、違約金、損害賠償
    及其他從屬於主債務之負擔，民法第七百三十九條、第七百四十條均有明定。查
    被告尚逸實業股份有限公司既積欠原告有如前述之之本金、利息及違約金未為清
    償，被告甲○○、丁○○既為連帶保證人，自應依約對前開債務連帶負責。
三、從而，原告依約據以請求被告應連帶給付原告美金八萬五千一百六十點八二元及
    如附表所示之利息與違約金，並按給付時原告銀行之即期外匯賣出匯率折算新台
    幣給付之，為有理由，應予准許。
丙、假執行之宣告：
    原告陳明願供擔保以代釋明，請求宣告假執行，核無不合，茲酌定相當之擔保金
    額，予以准許。
丁、結論：
    本件原告之訴為有理由，依民事訴訟法第三百八十五條第一項前段、第八十五條
    第二項、第三百九十條第二項，判決如主文。
中      華      民      國    九十二    年      六      月      三十    日
                              民事第三庭法      官  林振芳
右為正本係照原本作成
如對本判決上訴，須於判決送達後廿日內向本院提出上訴狀
中      華      民      國    九十二    年      七      月       二     日
                                        法院書記官  葛映嵐


司法院資訊處製作；財團法人民間司法改革基金會備份。
